【裁判字號】    99,簡抗,2
【裁判日期】    990331
【裁判案由】    排除侵害
【裁判全文】
臺灣臺南地方法院民事裁定               99年度簡抗字第2號
抗  告  人  洪國紘即臺南市私立東豐汽車駕駛補習班
相  對  人  甲○○
上當事人間請求排除侵害事件，抗告人對於中華民國99年2月1日
本院台南簡易庭99年度南簡字第91號裁定提起抗告，本院裁定如
下：
    主  文
抗告駁回。
抗告程序費用由抗告人負擔。
    理  由
一、按訴訟，由被告住所地之法院管轄；又訴訟之全部或一部，
    法院認為無管轄權者，依原告聲請或依職權以裁定移送於其
    管轄法院，民事訴訟法第1 條第1 項前段、第28條第1 項分
    別定有明文。
二、本件抗告意旨略以：
  (一)抗告人已結束營業報廢之車牌號碼TS-7100 號教練用舊自小
    客車一台，已於多年前因未按期驗車而被台南監理站通知註
    銷汽車牌照（下稱系爭牌照）。詎料，此一牌照經過十多年
    後，被告竟偷懸掛於其車輛使用，臺南監理站最近通知抗告
    人繳納燃料費，原告始知悉。為此，提起排除侵害之訴。
  (二)又抗告人在臺南監理站領取又被註銷之系爭牌照，相對人偷
    懸掛使用，牌照失落在臺南市，故侵權行為地在臺南市，依
    民事訴訟法第15條之規定，因侵權行為涉訟者，得由行為地
    之法院管轄。今原審裁定移送高雄地方法院管轄，尚非正確
    之裁判；且抗告人現年已70歲，要奔走至被告住所地法院開
    庭，痛苦有加等語。
三、本件抗告人起訴請求排除侵害，請求被告不得將系爭牌照懸
    掛於車輛使用，並請求被告給付自民國88年起該車牌所生之
    牌照稅、燃料稅等稅捐及違規罰鍰。經查：本件相對人於抗
    告人起訴時之住所地在高雄縣大寮鄉○○村○○街22巷12號
    ，有相對人之戶籍謄本1 份附卷可查。且依抗告人提出記載
    有系爭牌照及相對人姓名之高雄市政府警察局舉發違反道路
    交通管理事件通知單，其上相對人之地址記載為高雄縣林園
    鄉○○路3 之33號，亦有該舉發單影本1 份附卷可憑。依民
    事訴訟法第1 條第1 項前段規定，本院就本事件並無管轄權
    。抗告人雖主張系爭牌照係在臺南監理站領取、註銷，遭相
    對人偷懸掛使用，牌照失落在臺南市，故臺南市為侵權行為
    地等語。惟查：相對人於94年7 月25日在高雄市中正高速西
    側電桿處，懸掛使用上開汽車牌照並違規而遭舉發等情，有
    上揭舉發單在卷足憑。是本件抗告人主張相對人偷懸掛使用
    系爭牌照之侵權行為地係在高雄市。又抗告人謂系爭牌照在
    臺南領取、註銷及失落等語，惟並未敘明相對人就此有何侵
    權行為，是系爭牌照之領取、註銷及失落，均核與被告之侵
    權行為無關。抗告人主張臺南市為侵權行為地，即屬無據。
    從而，原審裁定將本事件移送於相對人住所地之臺灣高雄地
    方法院管轄，於法並無違誤。抗告人猶執陳詞以為主張，自
    無理由，應予駁回。
四、據上論結，本件抗告為無理由，依民事訴訟法第436 條之1
    第3 項、第495 條之1 第1 項、第449 條第1 項、第95條、
    第78條，裁定如主文。
中    華    民    國    99    年    3     月    31    日
                  民事第三庭    審判長法  官  杭起鶴
                                      法  官  張玉萱
                                      法  官  高俊珊
以上正本係照原本作成。
本件不得抗告。
中    華    民    國    99    年    3     月    31    日
                                      書記官  陳著振

司法院資訊處製作；財團法人民間司法改革基金會備份。
